臺灣高等法院刑事判決　　　　　　　　　　　　　九十一年度上易字第一三五三號
　　上　訴　人
　　即　被　告　丙○○
　　選任辯護人　洪大明
　　　　　　　　黃莉玲
　　　　　　　　郭鎮周
右上訴人因賭博案件，不服臺灣新竹地方法院九十年度易字第七四二號，中華民國九
十一年三月二十二日第一審判決（起訴案號：臺灣新竹地方法院檢察署九十年度偵字
第七０二號），提起上訴，本院判決如左：
    主  文
上訴駁回。
    事  實
一、丙○○係設於新竹市○○街八號一樓「九九電子遊藝場」之公眾得出入之場所之
    實際負責人（登記名義人為丙○○之弟蔡岸隆），負責店內之經營與兌換代幣、
    開、洗分及兌換現金等工作。丙○○基於常業賭博之犯意，自民國九十年一月初
    起，在「九九電子遊藝場」內擺設電動賭博機具皇冠列車、三國誌、金牌瑪琍、
    王牌對決、水果精靈、滿貫大亨、熊貓篇、天文數字、數字方塊等共四十九臺（
    含ＩＣ板四十九片），與賭客依賭博機具種類之不同，以兌換代幣或以新臺幣（
    下同）一百元開五百分等「一比五」方式，押注分數與電動賭博機具對賭，若押
    中可獲倍數不等之分數，否則即由該機具沒入分數，再累積分數以原開分比例兌
    換現金之方式，與不特定人賭博財物，並賴此維生而以之為常業。甲○○ (所涉
    賭博罪業經原審判決罰金一千元確定在案）於九十年一月十八日凌晨一時許，在
    上址公眾得出入之場所內，把玩「魔術方塊」、「麻將」、「皇冠列車」等三種
    賭博機具，並以三千元開一萬五千分，以押注之方式賭博財物，於檯面分數剩餘
    一萬分時，向丙○○兌換得現金二千元，嗣於同日凌晨五、六時許，甲○○步出
    「九九電子遊藝場」時，為警當場查獲，扣得甲○○兌換所得之現金二千元，始
    得悉上情。嗣後新竹市警察局第一分局北門派出所至「九九電子遊藝場」實施搜
    索時，並扣得電動賭博機具皇冠列車、三國誌、金牌瑪琍、王牌對決、水果精靈
    、滿貫大亨、熊貓篇、天文數字、數字方塊等共四十九臺（含ＩＣ板四十九片）
    、丙○○所有供賭博所用之代幣四千二百三十七枚、監視器二組、電眼二臺及因
    擺設上開電動賭博機具與賭客對賭所得之賭資二千八百六十元。
二、案經新竹市警察局第一分局報請臺灣新竹地方法院檢察署檢察官偵查起訴。
    理  由
一、訊據被告丙○○固坦認其為「九九電子遊藝場」之實際負責人，惟矢口否認有何
    常業賭博之犯行，辯稱：被查獲當天凌晨一點到四點間只有甲○○一個人來，他
    總共在「九九電子遊藝場」消費一千多元，包含換代幣及開分，伊店內不許所開
    分之分數換錢，要打完分數才可以離開，沒有打完就是放棄或將分數記下來改天
    再打，甲○○於當日凌晨四點多即離開店內，被警察帶至新竹市警察局第一分局
    樹林頭派出所製作筆錄，至當日上午六點多才至店內搜索，程序顯有瑕疵，甲○
    ○於警訊中係受刑求始為不利於伊之供述，且甲○○於偵查時亦翻異前詞，改稱
    純屬娛樂，不是賭博，是甲○○對其不利之供述顯不可採云云。經查：「九九電
    子遊藝場」內擺設電動賭博機具，確實於前來把玩之賭客累積至一定分數後，得
    按機臺開分比例兌現現金一節，業據同案被告甲○○於警訊及原審調查時坦認無
    訛，甲○○於警訊時供稱：查獲當天所玩之三種機臺，均為賭博性電動玩具，是
    以一比五方式，一百元可以開五百分，最高押注一百分，最低押注二十分，如果
    押中可得數倍不等之分數，累計至五千分即可向店家換得一千元等語（見偵查卷
    第九頁及背面）；雖被告聲請本院調查臺灣新竹地方法院檢察署九十年一月十八
    日晚上之庭訊錄音帶，經本院於九十一年七月九日當庭播放該捲錄音帶，內容有
    「甲○○稱：他從娛樂場出來時，警察有打他。」等情（見本院卷第五六頁），
    而甲○○於偵查中亦翻異前詞，供稱並未賭博，純屬娛樂云云；然甲○○另於原
    審調查時仍供述：「我當天總共花了二、三千元換代幣，代幣一枚十元，投壹枚
    代幣，可以換五十分。」、「（有無全部玩完？）全部玩完，我一、二點去玩到
    五、六點，中間未離開過電玩店，我是出來才被警察抓，因為我有洗分換錢，所
    以才被抓，一萬分可以換二千元，我當天就是換了二千元回家。」、「‧‧‧警
    察要我說實話，我就照實說，我並未遭刑求。」等語（見原審卷第四四頁、第四
    五頁），甲○○對於如何把玩上開賭博性電動機具，如何開分、洗分、兌換現金
    等細節，均詳細陳述，對於如何被警察查獲等情，亦供承甚明，此有原審上開訊
    問筆錄附卷足參；同案被告甲○○與被告丙○○並無宿怨恩仇等情，此經二人供
    述在卷，甲○○亦為本案被告之一，經此刑事審判程序之調查，若查有賭博之犯
  行，勢必遭受有罪判決之諭知並科以刑事處罰，若真無賭博之不法情事，被告甲
    ○○絕不可能甘冒自己受有罪判決之風險而故為不利於被告丙○○之供述，又若
    甲○○真遭警察刑求始為不利之供述，則何以於原審訊問時仍就其如何在電玩店
    內賭博兌換現金事詳細陳述，並向法官陳稱其並未遭到刑求，是甲○○上開不利
    於被告丙○○之供詞，應可採信。至甲○○另於原審審理時供稱：「我是出店門
    才被抓，我當天有玩，我有換代幣玩機台，不知道玩不完的代幣可否換現金。」
    、「（警訊中是否有承認有兌換現金？）是。」、「（為何偵查及本院庭訊又稱
    沒有此事？）因為我被警察打。」等語（見原審卷第八五頁至八六頁），對於究
    竟有無換過錢及歷次偵訊、調查時所為之供述是否實在等關鍵性問題均行使緘默
    權等情，甲○○上開翻供，均與被告丙○○同時在場，是甲○○顯係為迴護被告
    丙○○，始為上開避重就輕之供述，不得採為有利於被告丙○○之認定。又同案
    被告乙○○供稱：當日上午五時四十五分許，進入「九九電子遊藝場」把玩，當
    時只有伊一人在場等語，與同案被告甲○○所述當日上午五、六點離開後，始被
    警察查獲一節，兩者互核觀之，亦與常理無違。此外，復有電動賭博機具皇冠列
    車、三國誌、金牌瑪琍、王牌對決、水果精靈、滿貫大亨、熊貓篇、天文數字、
    數字方塊等共四十九臺（含ＩＣ板四十九片）、代幣四千二百三十七枚、監視器
    二組、電眼二臺及賭資二千八百六十元扣案可資佐證，本件事證明確，被告丙○
    ○上開常業賭博之犯行堪以認定。至被告聲請再傳喚甲○○對質，甲○○經本院
    屢傳未到，惟甲○○業於偵審中到庭陳述，其陳述對被告利與不利互見，本院依
    職權加以審酌認定之，故未再予傳喚，附此敘明。
二、核被告丙○○所為，係犯刑法第二百六十七條之常業賭博罪。原審適用刑法第二
    條第一項前段、第二百六十七條、第二百六十六條第二項、第四十一條第一項前
    段、第三十八條第一項第二款、第三款，罰金罰鍰提高標準條例第一條前段、第
    二條，審酌被告丙○○擺設賭博性電動機具，易使賭客沉迷，以致荒廢工作，疏
    於照顧家庭，造成社會風氣之敗壞，兼衡其被查獲之次數，及賭博性電動機具之
    數量、規模，量處被告有期徒刑四月，並說明被告丙○○於行為後，刑法第四十
    一條業於九十年一月四日修正為「犯最重本刑為五年以下有期徒刑以下之刑之罪
    ，而受六月以下有期徒刑或拘役之宣告，因身體、教育、職業、家庭之關係或其
    他正當事由，執行顯有困難者，得以一元以上三元以下折算一日，易科罰金。但
    確因不執行所宣告之刑，難收矯正之效或難以維持法秩序者，不在此限。」並於
    同年月十日公佈施行，於同年月十二日生效，雖就本案法定刑為有期徒刑三年以
    下之罪部分，不生新舊法有利被告與否之比較，惟因法律既已修正如上，自應援
    引刑法第二條第一項前段之規定，適用裁判時之法律，而諭知易科罰金之折算標
    準。扣案之電動賭博機具皇冠列車、三國誌、金牌瑪琍、王牌對決、水果精靈、
    滿貫大亨、熊貓篇、天文數字、數字方塊等共四十九臺（含ＩＣ板四十九片），
    係當場查獲賭博之器具，不問屬於犯人與否，均應依刑法第二百六十六條第二項
    之規定宣告沒收，另代幣四千二百三十七枚、監視器二組及電眼二臺，均為被告
    丙○○所有，且係供前開常業賭博犯行所用之物，至賭資二千八百六十元，則為
    前開常業賭博犯行所得之物，亦為被告丙○○所有，業經被告丙○○供明在卷，
    應分別依刑法第三十八條第一項第二款、第三款之規定宣告沒收，經核於法並無
    不合。被告上訴意旨仍以證人甲○○之證言前後矛盾並有瑕疵為由，否認犯罪，
    非有理由，應予駁回。
據上論斷，應依刑事訴訟法第三百六十八條，判決如主文。
本案經檢察官王安明到庭執行職務。
中      華      民      國    九十一    年      七      月    三十      日
                              台灣高等法院刑事第七庭
                                  審判長法  官  吳  啟  民
                                        法  官  林  瑞  斌
                                        法  官  蘇  隆  惠
右正本證明與原本無異。
不得上訴。
                                        書記官  周  素  秋
中      華      民      國     九十一   年      七      月     三十     日
附錄：本案論罪科刑法條全文
刑法第二百六十七條
以賭博為常業者，處二年以下有期徒刑，得併科一千元以下罰金。
